【裁判字號】    97,交聲,135
【裁判日期】    970826
【裁判案由】    違反道路交通管理處罰條例聲明異議
【裁判全文】
臺灣雲林地方法院交通事件裁定         97年度交聲字第135號
移送機關即
原處分機關  交通部公路總局嘉義區監理所雲林監理站
異  議  人
即受處分人  甲○○
上列異議人即受處分人因違反道路交通管理處罰條例案件，對於
交通部公路總局嘉義區監理所雲林監理站民國97年6 月16日所為
之裁決（雲監裁字第裁72-KAE063318號裁決書），聲明異議，本
院裁定如下：
    主  文
異議駁回。
    理  由
一、原處分意旨略以：異議人即受處分人甲○○於民國97年5 月
    3 日晚上8 時35分許，駕駛車牌號碼3602-EL 號自用小客車
    ，行經雲林縣臺19線公路元長鄉○○路口有燈光號誌管制之
    交岔路口時闖紅燈。經雲林縣警察局虎尾分局元長分駐所警
    員以該車有違反道路交通管理處罰條例第53條第1 項規定之
    行為，而當場掣單舉發。嗣異議人於舉發通知單上所載之應
    到案日期前提出申訴，經原處分機關認異議人之申訴無理由
    ，乃依道路交通管理處罰條例第53條第1 項及違反道路交通
    管理事件統一裁罰基準表之規定，裁處新臺幣（下同）2,70
    0 元罰鍰，並依道路交通管理處罰條例第63條第1 項記違規
    點數3 點。
二、聲明異議意旨略以：異議人是由雲林縣元長鄉○○路口綠燈
    亮時左轉臺19線往元長方向行駛，往元長方向亦為綠燈，所
    以繼續行駛，行駛中才發現警車由左側攔截異議人所駕駛車
    輛，當時警車並未開啟警示燈，因當場員警開紅燈與事實不
    符，故異議人未簽收，因此請求撤銷原處分云云。
三、按汽車駕駛人，行經有燈光號誌管制之交岔路口闖紅燈者，
    處新臺幣（下同）1,800 元以上5,400 元以下罰鍰。又汽車
    駕駛人，有違反第53條之情形者，除依原條款處罰鍰外，並
    予記違規點數3 點。道路交通管理處罰條例第53條第1 項、
    第63條第1 項第3 款分別定有明文。經查：
    (一)本件異議人即受處分人甲○○於上開時、地，駕駛車牌號
      碼3602-EL 號自用小客車，行經有燈光號誌管制之雲林縣
      臺19線公路元長鄉○○路時，有闖紅燈之違規事實，經舉
      發機關雲林縣警察局虎尾分局元長分駐所之執勤員警目擊
      後，依法當場舉發之情，業經證人即本件元長分駐所舉發
      員警乙○○於本院審理中證述：「我們車子停在北向南之
      右側，異議人由北往南直行，紅燈時，他車子沒有停下，
      就直接闖紅燈，我們看到開啟警示燈，攔停他告知他違規
      事實，舉發他」、「（問：所以在你站的位置可以明顯清
      楚看到異議人他行進方向號誌？）對。（問：有無障礙物
      ？）沒有」、「（問：追他過程，有無警示？）開啟警示
      燈，快追到時，有鳴喇叭，來到他旁邊，手勢叫他停車」
      、「非違規人所述路口，我們2 位員警親眼目睹他闖紅燈
      ，所以以闖紅燈告發，我跟他沒有親戚關係，也沒有恩怨
      ，不會故意取締」等語（本院卷第18頁背面至第20頁）綦
      詳，並有雲林縣警察局雲警交字第KAE063318 號舉發違反
      道路交通管理事件通知單、雲林縣警察局虎尾分局97年5
      月26日雲警虎交裁字第0970007525號函各1 紙及現場照片
      2 張附卷可稽。而證人對於現場道路狀況既然可以清楚說
      明，且與現場照片所示情形相符，可見，證人對於異議人
      上開違規情節，應無誤看或誤為判斷之可能。
    (二)證人既為依法執行職務之公務員，其公正執法應可期待，
      再本院經查亦無任何證據足資證明執勤員警有捏造事實、
      違法取締之情事，則執勤警員本其加強道路交通管理、維
      護交通秩序、確保交通安全職責所為之逕行舉發，自應受
      到合法、正確而真正之推定。是證人上開證述內容，應可
      採信。
    (三)再本件舉發違規地點係雲林縣臺19線公路元長鄉○○路，
      並非元長鄉○○路，因此異議人於行經三民路時，該號誌
      雖為綠燈，但並不表示異議人於通過違規路口時，並未闖
      紅燈，此乃2 件完全不相關的事，不應混為一談。
    (四)再遍查所有關交通法規，也未有舉發、攔停違規交通事件
      時，舉發員警必須開啟警示燈之相關規定，況本件舉發員
      警於攔停異議人時確有開啟警示燈並按鳴喇叭之事實，已
      經證人證述如上，因此，異議人仍以舉發員警所駕駛警車
      未開啟警示燈攔檢為由，指摘本件舉發不當，尚屬無據。
      從而，本件異議人之違規事實既經執勤員警乙○○親眼見
      聞違規經過，當場掣單舉發，並經以證人之身分具結後為
      證述，此等證人證詞仍不失為證明方法之一種，且異議人
      亦未能提出其他證據證明本件執勤警員確有捏造事實違法
      取締之情事，故警員本其維護交通秩序、安全職責所為之
      本件攔停舉發，自應受到合法、正確之推定。
    (五)綜上所述，異議人上開違規闖紅燈之事實，應堪認定。其
      執前詞所辯，顯係事後卸責之詞，不足採信。而異議人於
      應到案期限前到案申訴，原處分機關認其申訴無理由，自
      得依法予以裁罰，從而，原處分機關依道路交通管理處罰
      條例第53條第1 項規定，裁處異議人2,700 元罰鍰，並依
      道路交通管理處罰條例第63條第1 項記違規點數3 點，於
      法並無不合。本件異議為無理由，應予駁回。
四、據上論斷，應依道路交通管理處罰條例第87條第2 項，道路
    交通案件處理辦法第19條，裁定如主文。
中    華    民    國    97    年     8    月    26    日
                  交通法庭  法  官  廖淑華
以上正本證明與原本無異。
如不服本裁定，應於裁定送達後5 日內向本院提出抗告狀（須附
繕本）。
                            書記官  張菀純
中    華    民    國    97    年    8     月    26    日


司法院資訊處製作；財團法人民間司法改革基金會備份。
